# 股权转让的完成日期

提问人：q0409 时间：2011-09-05 21:14:18
双方签订股权转让协议，股权转让的完成日应该是啥时候？

回答人：chenyiwei
理论上应当是该项股权投资上的主要风险和报酬（即作为股东在被投资企业的剩余净资产中所享有的权益和应承担的义务和风险）转移给受让方的时点。一般是被投资企业完成工商变更登记的时点，但在实务中需基于实质重于形式原则和谨慎性原则作出判断。